# 陈版主，清算审计基准日之后的利息收入如何处理？

提问人：我爱新视野 时间：2011-01-20 16:53:16
最近处理实务中遇到一个问题，请您帮助看看应该如何处理。 一家美国公司A，在中国独资设立了一家外商投资企业B，因业务调整，企业B于 2009 年清算注销，清算所得的人民币收益用于美国公司A在中国的另外一家外商投资企业C的出资。会计事务所出具了清算审计报告，清算基准日 2009 年 6 月 30 日，税务出具了完税证明，外汇管理局也核准了外汇批准件。遇到的问题是： 1.会计师事务所清算审计报告的基准日 6 月 30 日之后，有大概 50 多万的银行利息。 2.清算审计报告中没有提及基准日 6 月 30 日之后的，产生的利息，是否作为清算所得。 3.税务局完税证明以及外汇管理局的批准件没有提及基准日之后的利息如何处理 那么： 1. 现在 50 多万的利息如何处理，是否可以作为C公司的利息收入？为什么？有什么依据？（该 50 多万是清算报告基准日之后的利息，不是在C公司的账户内，而是在B公司账户内） 2. 50多万的利息，是否可以作为美国公司A的收入，继续向企业C增资？（需外管局批准，需要税务机关的完税证明）

回答人：chenyiwei
这首先是一个法律问题（利息收入及其所形成的财产的权属），建议获取律师意见。明确了权属问题之后才能进行会计处理。

回答人：chenyiwei
回复 藤椅 我爱新视野 的帖子建议确认为公司B的收入，然后作为剩余财产向其股东A追加剩余财产分配，A在取得该剩余财产后再向C增资。